臺灣臺中地方法院刑事判決　　　　　　　96年度易字第5199號
公　訴　人　臺灣臺中地方法院檢察署檢察官
被　　　告　甲○○
上列被告因恐嚇等案件，經檢察官提起公訴（96年度偵緝字第
2723號、第2726號），本院合議庭裁定由受命法官獨任進行簡式
審判程序，判決如下：
    主    文
甲○○犯幫助欺取財未遂罪，處有期徒刑月，如易科罰金，以
新臺幣壹仟元折算壹日，減為有期徒刑壹月又拾伍日，如易科罰
金，以新臺幣壹仟元折算壹日。又犯幫助恐嚇取財罪，處有期徒
刑肆月，如易科罰金，以新臺幣壹仟元折算壹日，減為有期徒刑
貳月，如易科罰金，以新臺幣壹仟元折算壹日。應執行有期徒刑
月，如易科罰金，以新臺幣壹仟元折算壹日，緩刑貳年。
    犯罪事實及理由
一、犯罪事實：
    甲○○雖可預見如將個人存摺、金融卡（含密碼）交付予姓
    名年籍不詳且不相識之成年人使用，該成年人有可能以所取
    得之存摺、金融卡（含密碼）遂行財產上犯罪之目的，竟仍
    為下列犯行：
（一）甲○○基於縱若取得其存摺、金融卡之成年人，用以實施
      犯罪，供作被害人匯款之用，仍不違背其本意之幫助使用
      其帳戶者向他人詐欺取財之不確定故意，於民國九十五年
      七、八月間某日，在臺中市○○○路美術館附近，將自己
      開設在臺中商業銀行霧峰分行帳號0000000000
      00號帳戶之存摺、金融卡（含密碼）、印章，以新臺幣
      （下同）六千元之代價，出售予姓名年籍不詳之成年人，
      而容許他人藉其帳戶以遂行財產犯罪。之後，該成年人所
      屬詐欺集團成年成員果然基於意圖為自己不法所有之犯意
      ，於九十五年八月二十三日，撥打電話給丁○○，佯稱係
      信用卡中心服務人員，詐稱丁○○之信用卡已遭他人盜刷
      二萬五千元，需另行將二萬五千元匯至指定帳戶，以供進
      行比對云云，惟因丁○○察覺有異，僅於同日匯款一元至
      對方指定之甲○○上開帳戶內，該犯罪集團因而未能詐財
      得逞。
（二）甲○○復基於縱若取得其存摺、金融卡之成年人，用以實
      施犯罪，供作被害人匯款之用，仍不違背其本意之幫助使
      其帳戶者向他人恐嚇取財之不確定故意，於九十五年七、
      八月間之另一日，將自己開設在新竹國際商業銀行大里分
      行帳號00000000000000號帳戶之存摺、金
      融卡（含密碼）、印章，在臺中市某處，交付予姓名年籍
      不詳之成年人使用，而容許他人藉其帳戶以遂行財產犯罪
      。之後，該成年人所屬犯罪集團成年成員果然基於意圖為
      自己不法所有之犯意，於九十五年八月四日、八月七日，
      先後撥打電話給丙○○，接續向丙○○恫嚇稱：你必須匯
      款，否則要對你家人不利，且已查知你個人資料，需付款
      買回等語，致使丙○○心生畏怖，而於九十五年（起訴書
      誤為九十六年）八月四日，依對方指示，匯款五千元至楊
      鳴康（另由臺灣臺南地方法院判處有期徒刑四月，如易科
      罰金以一千元折算一日確定）開設在台新國際商業銀行崇
      德分行帳號00000000000000號帳戶，復於
      同年（起訴書誤為九十六年）月七日匯款二萬八千元至甲○○上開帳戶，均旋遭提領一空。
二、前開犯罪事實，有下列證據可證：
（一）被告甲○○於警詢、偵查中之自白，及於本院準備程序及
      審理時為認罪之陳述。
（二）被害人丁○○、丙○○分別於警詢之指訴。
（三）中國信託自動櫃員機交易明細表、被告上開臺中商業銀行
      霧峰分行帳戶之開戶資料暨交易明細、新竹國際商業銀行
      大里分行帳戶之開戶資料暨對帳單、中華郵政公司自動櫃
      員機儲戶交易明細表、另案被告楊鳴康上開台新國際商業
      銀行帳戶交易明細。
三、又被告上開二犯行之犯罪時間，均於九十六年四月二十四日
    以前，皆合於中華民國九十六年罪犯減刑條例第二條第一項
    規定之基準日之前，所宣告之刑又均未逾有期徒刑一年六月
    ，不在該條例第三條第一項第十五款所定排除減刑之列，均
    應依該條例第二第一項第三款之規定，減其刑期二分之一，
    並皆依該條例第九條規定，諭知易科罰金之折算標準，再依
    該條例第十條第一項規定，定其應執行刑暨諭知易科罰金之
    折算標準。
四、被告業於九十六年十二月十三日購買指名丙○○之郵政匯票
    二萬八千元，寄送給被害人丙○○，以賠償之，有郵政匯票
    、信封附卷可稽，併此明。
五、依刑事訴訟法第二百七十三條之一第一項、第二百九十九條
    第一項前段、第三百十條之二、第四百五十四條第一項，刑
    法第三十條第一項前段、第二項、第二十五條第二項、第三
    百三十九條第三項、第一項、第三百四十六條第一項、第五
    十一條第五款、第四十一條第一項前段、第七十四條第一項
    第一款，刑法施行法第一條之一第一項、第二項前段，中華
    民國九十六年罪犯減刑條例第二條第一項第三款、第七條、
    第九條、第十條第一項，判決如主文。
本案經檢察官乙○○到庭執行職務
中　　華　　民　　國　　96　　年　　12　　月　　28　　日
                  刑事第十一庭  法　官　莊嘉蕙
以上正證明與原本無異。
如不服本判決，應於送達後十日內向本院提出上訴狀（須附繕本
），上訴於臺灣高等法院臺中分院。
上訴書如未敘述理由，應於上訴期間屆滿後20日內補提理由書於
本院。
                                書記官　魏愛玲
中　　華　　民　　國　　96　　年　　12　　月　　28　　日
附錄論罪科刑法條
中華民國刑法第339條
意圖為自己或第三人不法之所有，以詐術使人將本人或第三人之
物交付者，處五年以下有期徒刑、拘役或科或併科一千元以下罰
金。
以前項方法得財產上不法之利益或使第三人得之者，亦同。
前二項之未遂犯罰之。
中華民國刑法第346條第1項
意圖為自己或第三人不法之所有，以恐嚇使人將本人或第三人之
物交付者，處六月以上五年以下有期徒刑，得併科一千元以下罰
金。
